【裁判字號】    94,易,1786
【裁判日期】    950206
【裁判案由】    詐欺等
【裁判全文】
臺灣板橋地方法院刑事判決              94年度易字第1786號
公  訴  人  臺灣板橋地方法院檢察署檢察官
被      告  乙○○
                   送達地址.
上列被告因詐欺等案件，經檢察官聲請簡易判決處刑（九十三年
度偵緝字第九五二號），本院認不宜以簡易判決處刑，改依通常
程序審理，而被告於準備程序中對被訴之事實為有罪陳述，本院
合議庭裁定由受命法官獨任行簡式審判程序，並判決如下：
    主  文
乙○○以不正方法將不正指令輸入電腦，製作財產權之變更紀錄
，而得財產上不法之利益，處有期徒刑月。
    事  實
一、乙○○前於民國九十三年間因妨害兵役案件，經本院於九十
    三年七月三十日以九十二年度簡字第三八九三號判處有期徒
    刑四月，如易科罰金以銀元三百元折算一日，嗣於九十三年
    十二月十七日易科罰金執行完畢（於本案不構成累犯）。
二、乙○○於九十一年八月十六日晚間十一時許，在臺北縣三重
    市○○街四七五號「網路駭客」網咖內，拾取他人所丟棄而
    記有網路線上遊戲帳號00000000號暨密碼之紙條一
    張，因而知悉甲○○於遊戲橘子數位科技股份有限公司（下
    稱遊戲橘子公司）「天堂」網路線上遊戲之密碼及帳號，竟
    意圖為自己不法之利益，於同日晚間十一時二十分許，在上
    址，利用該處之電腦及網際網路，連線至遊戲橘子公司架設
    之「大地」線上伺服器主機，以上開帳號暨密碼登入「天堂
    」網路線上遊戲，操作甲○○在該伺服器主機所設定之虛擬
    角色「─神經病─」，致遊戲橘子公司陷於錯誤，誤認係甲
    ○○本人上線使用，而提供網路遊戲服務，乙○○因而取得
    免費連線服務之不法利益，致生損害於甲○○及遊戲橘子公
    司；乙○○於同時間，在上址，復以另一台電腦（聲請簡易
    判決處刑書誤載為同一電腦，應予更正）連線至「大地」線
    上伺服器主機，並以其名義所申請之「000000000
    0」帳號暨密碼登入「天堂」網路線上遊戲，操作其在伺服
    器主機所設定之虛擬角色「落葉知秋」，而於同日晚間十一
    時二十二分許，透過上開電腦，逕將甲○○在「天堂」線上
    遊戲中虛擬角色「─神經病─」所擁有而無法複製之虛擬道
    具「＋６鋼鐵長靴」、「＋５Ｔ恤」、「＋５騎士面甲」、
    「＋０妖魔戰士護身符」、「＋５保護者斗蓬」、「＋７精
    靈盾牌」、「＋８細劍」、「＋７精靈金屬盔甲」、「＋５
    鋼鐵手套」（當時市價約新臺幣一萬元；該等虛擬道具在網
    路之虛擬空間即「天堂」線上遊戲，須以該線上遊戲所使用
    之「天幣」購買，而現實生活中，上開道具係屬具有一定財
    產上交易價值之電磁記錄），移轉於乙○○在上開線上遊戲
    上所設定之虛擬角色「落葉知秋」所有，以此方式變更上開
    虛擬道具之電磁紀錄的方式，而取得原屬甲○○之財產利益
    。嗣甲○○於九十一年八月十七日凌晨零時許，在臺北市○
    ○○路○段四十二號一樓「延平網咖」上網時，發現上開線
    上遊戲之虛擬道具消失，經報警處理而循線查悉上情。
三、案經甲○○訴由臺北市政府警察局移送臺灣臺北地方法院檢
    察署檢察官呈請臺灣高等法院檢察署檢察長令轉臺灣板橋地
    方法院檢察署檢察官偵查後，聲請以簡易判決處刑，本院認
    不宜以簡易判決處刑，改依通常程序審理。
    理  由
一、訊據被告乙○○對於上揭犯罪事實，於警詢、本院簡易程序
    調查及審理中均坦承不諱，核與告訴人甲○○於警詢時之指
    訴，及證人鄭源耀於警詢時之證述情節大致相符，並有遊戲
    橘子公司帳號證明書、遊戲裝備寶物電磁紀錄流向歷程表各
    一件在卷可稽，足認被告上開自白，核與事實相符，應堪採
    信。本案事證明確，被告犯行洵堪認定，應依法論科。
二、查被告行為後，刑法業於九十二年六月二十五日修正公布，
    並自同年月二十七日施行，新法刪除舊法第三百二十三條有
    關電磁紀錄之規定及第三百五十二條第二項干擾電磁紀錄之
    規定，改以新增之第三十六章妨害電腦使用罪章規範。而依
    被告行為時之法律，被告無故輸入甲○○於天堂遊戲之帳號
    及密碼，使遊戲橘子公司陷於錯誤，誤以為係甲○○本人或
    經其同意之人上線使用自己之遊戲點數，而以伺服器提供「
    天堂」網路遊戲予被告使用，被告得以免除支付連線至天堂
    遊戲之對價，有為自己不法利益之意圖甚明，核其此部分所
    為，係犯刑法第三百三十九條第二項之詐欺得利罪。被告以
    不正指令進入甲○○之帳號後，復變更如事實欄所示虛擬道
    具等天堂網路遊戲主機內之電磁紀錄，取得原屬甲○○之財
    產上不法利益，核其此部分所為，係犯刑法第三百三十九條
    之三第二項之以不正方法將不正指令輸入電腦而不法取得利
    益罪（臺灣高等法院九十一年法律座談會刑事類第十則之審
    查意見，亦認被告之上開行為中竊取虛擬道具之行為，雖同
    時構成修正前刑法第三百二十三條、第三百二十條第一項之
    竊取電磁紀錄罪、第二百二十條第二項、第二百十條之變造
    電磁紀錄罪、第三百五十二條第二項之干擾他人電磁紀錄處
    理罪等多項罪名，然刑法第三百三十九條之三第二項之規定
    既可涵括該等犯罪全部構成要件，則基於全部法應優於一部
    法而適用之法理，自應以刑法第三百三十九條之三第二項處
    斷。）又依裁判時之法律，被告亦係犯刑法第三百三十九條
    第二項之詐欺得利罪與同法第三百三十九條之三第二項之以
    不正方法將不正指令輸入電腦而不法取得利益罪。至被告上
    開所為雖亦同時該當修正後刑法第三百五十八條之無故輸入
    他人帳號密碼罪與同法第三百五十九條之無故變更他人電磁
    紀錄罪之構成要件，惟被告擅自輸入告訴人甲○○之帳號、
    密碼並變更前揭電磁紀錄之行為，既須依修正後之刑法第三
    百五十八條、第三百五十九條等規定之構成要件相加始得完
    全規範之，可見該二條之規定相較於刑法第三百三十九條之
    三第二項之規定，亦同係一部法與全部法之別，依前述全部
    法應優於一部法而適用之法理，自應直接適用後者加以處斷
    而無論以前者之必要。況參諸刑法第三百五十九條立法理由
    之說明，刑法第三百三十九條之三之規定係針對不法製作財
    產權之得喪變更紀錄，且已生取得他人財產或財產上不法利
    益結果之行為所為之規範，至刑法第三百五十九條則無此取
    得他人財產或財產利益之限制，本件被告藉由不正方法，使
    如事實欄所示之虛擬道具之權利發生變更，而取得財產上不
    法利益，自應優先適用刑法第三百三十九條之三第二項之規
    定。是以，本件無論依修正前、後之刑法規定，被告所為均
    係犯刑法第三百三十九條第二項之詐欺得利罪與同法第三百
    三十九條之三第二項之以不正方法將不正指令輸入電腦而不
    法取得利益罪，自無比較新舊法之問題。被告所犯上開二罪
    ，有方法結果之牽連關係，應依刑法第五十五條規定，從一
    重之刑法第三百三十九條之三第二項之罪處斷。公訴意旨認
    被告所為應依修正前刑法第三百三十九條第二項之詐欺得利
    罪嫌、同法第三百五十二條第二項之干擾他人電磁紀錄罪嫌
    、同法第三百二十三條、第三百二十條第一項之竊盜罪嫌等
    語，尚有未洽，惟起訴之基本事實相同，爰依法變更起訴法
    條。
三、本院審酌被告犯罪之動機、目的、手段，其品性、智識程度
    、告訴人因本件犯罪所生之損害，被告於本院審理中與告訴
    人甲○○達成和解（有和解書一紙在卷可憑），及犯後坦承
    犯行等一切情狀，量處如主文所示之刑，以資懲儆。末查被
    告前於九十三年間因妨害兵役案件，經本院於九十三年七月
    三十日以九十二年度簡字第三八九三號判處有期徒刑四月，
    如易科罰金以銀元三百元折算一日，嗣於九十三年十二月十
    七日易科罰金執行完畢，有卷附之臺灣高等法院被告前案紀
    錄表可按，是被告在判決前既已受有期徒刑以上刑之宣告確
    定，即不合於緩刑條件，不得於本案宣告緩刑，併予敘明。
據上論斷，應依刑事訴訟法第四百五十二條、第二百七十三條之
一第一項、第二百九十九條第一項前段、第三百條，刑法第三百
三十九條之三第二項、第三百三十九條第二項、第五十五條，罰
金罰鍰提高標準條例第一條前段，判決如主文。
本案經檢察官黃怡華到庭執行職務。
中    華    民    國  九十五  年   二   月      六    日
                  刑事第十九庭  法  官  楊志雄
以上正本證明與原本無異。
如不服本判決，應於判決送達後十日內向本院提出上訴狀（應附
繕本），上訴於臺灣高等法院。
                                書記官  胡勤義
中    華    民    國  九十五  年   二   月      七    日
附錄本案論罪科刑法條全文：
刑法第三百三十九條：
意圖為自己或第三人不法之所有，以詐術使人將本人或第三人之
物交付者，處五年以下有期徒刑、拘役或科或併科一千元以下罰
金。
以前項方法得財產上不法之利益或使第三人得之者亦同。
前二項之未遂犯罰之。
刑法第三百三十九條之三
意圖為自己不或第三人不法之所有，以不正方法將虛偽資料或不
正指令輸入電腦或其相關設備，製作財產權之得喪、變更紀錄，
而取得他人財產者，處七年以下有期徒刑。
以前項方法得財產上不法之利益或使第三人得之者，亦同。


司法院資訊處製作；財團法人民間司法改革基金會備份。
